DAVID ROBERT C. CAMPOS

Objetivo

Atuar na área de Tecnologia da Informação.

Resumo

O engenheiro de software com mais de 9 anos de experiência em programação com grande entusiasmo por novos desafios.

Excelentes conhecimentos em diferentes linguagens de programação e tecnologias, incluindo C/C++, Java, Python, Perl e SQL.

FORMAÇÃO ACADÊMICA

2004-2008	Mestrado em Ciências da Computação Universidade de São Paulo, USP Título: Reparo de Plano por Refinamento Reverso Área: Inteligência Artificial
1999-2003	Graduação em Ciência da Computação Pontifícia Universidade Católica de São Paulo, PUC-SP
2000-2001	Aspirante à Oficial de Comunicações Centro de Preparação de Oficiais da Reserva de São Paulo, CPOR- SP

FORMAÇÃO COMPLEMENTAR

2004	Introdução à Computação Científica Universidade de São Paulo, USP
2003	Tópicos de Programação Universidade de São Paulo, USP

Prêmios e Certificações

2010	SCJP — Sun Certified Java Programmer
2000	Medalha Correia Lima — Premio recebido por terminar o curso no CPOR em primeiro lugar

ATUAÇÃO PROFISSIONAL

Periodo 2006 — Atual Empresa Registro.br

Cargo Engenheiro de Software

Atividades Desenvolvimento de aplicações em Java, C/C++ e Python. Par-

ticipação ativa no desenvolvimento do servidor DNS do NIC.br, incluindo as extensões de segurança DNSSEC. Apresentação de palestras e tutoriais nas áreas de DNS e segurança da informação.

Periodo 2010 — Atual

Empresa FATEC-SCS — Faculdade de Tecnologia de São Caetano do Sul

Cargo Professor

Atividades Professor da disciplina Avaliação de Desenpenho de Sistemas Com-

putacionais para os cursos de graduação Segurança da Informação e

Jogos Digitais.

Periodo 2008 — 2010

Empresa Universidade Anhanguera

Cargo Professor

Atividades Professor das disciplinas Sistema de Banco de Dados, Programação

em Banco de Dados, Gestão de Qualidade e Lógica de Programação

para cursos de graduação e pós-graduação.

Periodo 2009 — 2010

Empresa UNIBAN – Universidade Bandeirante de São Paulo

Cargo Professor

Atividades Professor das disciplinas Estrutura de Dados e Desenvolvimento Web

Avançado para cursos de graduação Sistemas de Informação.

Periodo 2004 — 2008

 ${\bf Empresa} \qquad {\bf FATED-Faculdade\ de\ Tecnologia\ Diamante}$

Cargo Professor

Atividades Professor das disciplinas Introdução a Programação, Estrutura de

Dados e Sistema de Banco de Dados para cursos de graduação.

Periodo 2002 — 2006 Empresa Agência Estado Cargo Analista de Sistemas

Atividades Desenvolvimento de servidores de aplicações para distribuição de in-

formação em tempo real, aplicações web de grande porte e ferramentas internas diversas. Principais tecnologias utilizadas: Perl, PHP,

C++, XHTM, DHTML e JavaScript.

Participação em eventos (como palestrante)

2010	IV Congresso de Segurança da Informação e Comunicações para Governo Título da Apresentação: DNSSEC e Segurança da Informação
2010	4º PTT Fórum - Encontro dos Sistemas Autônomos da Internet no Brasil Título da Apresentação: DNS e DNSSEC
2009	27º Reunião do Grupo de Trabalho de Engenharia e Operações de Redes Título da Apresentação: DNSSHIM - DNSSEC automatizado
2009	3º PTT Fórum - Encontro dos Sistemas Autônomos da Internet no Brasil Título da Apresentação: Tutorial de DNS
2009	Campus Party 2009 Título da Apresentação: DNSSEC o que é e porquê precisamos dele
2008	Campus Party 2008 Título da Apresentação: Tutorial de DNSSEC
2008	Slackware Show 2008 Título da Apresentação: Tutorial de DNSSEC
2007	23ª Reunião do Grupo de Trabalho de Engenharia e Operações de Redes Título da Apresentação: Tutorial de DNSSEC